【裁判字號】    95,交聲,989
【裁判日期】    951020
【裁判案由】    聲明異議
【裁判全文】
臺灣臺中地方法院交通事件裁定         95年度交聲字第989號
原處分機關  交通部公路總局臺中區監理所
受處分人    甲○○
上列受處分人因違反道路交通管理處罰條例案件，對於交通部公
路總局臺中區監理所民國九十五年九月十九日所為之裁決（中監
違字第裁六０─Ｄ00000000號裁決書），聲明異議，本
院裁定如左：
    主    文
異議駁回。
    理    由
一、原處分機關略以：異議人即受處分人（下稱異議人）甲○○
    所有之車號二Ｗ─四二五六號自小客車，於九十四年十月三
    十一日九時二十二分許，在桃園縣新屋鄉○○○路○段處，
    因「限速六十公里，時速七十六公里，超速十六公里」之違
    規事實，經桃園縣警察局交通隊員警依法逕行舉發，異議人
    未於期限內到案，原處分機關遂於九十五年九月十九日以中
    監違字第裁六０─Ｄ00000000號裁決書，裁處異議
    人違反道路交通管理處罰條例第四十條第一項之規定，處罰
    鍰新臺幣（下同）二千四百元，並記違規點數一點，逾期則
    依違反道路交通管理事件統一裁罰標準表及裁決書處罰主文
    裁處，於法並無不合等語。
二、本件異議人則以：異議人甲○○未居住於戶籍地，罰單寄送
    該地，異議人並未收到，詎因此遭原處分機關裁決加重罰款
    ，不符法律公平原則，原處分顯有違誤，為此狀請撤銷原處
    分，爰聲明異議云云。
三、按汽車駕駛人，行車速度，超過規定之最高時速，或低於規
    定之最低時速，處一千二百元以上二千四百元以下罰鍰，汽
    車駕駛人有道路交通管理處罰條例第四十條第一項情形者，
    除依原條款處罰鍰外，並記違規點數一點，道路交通管理處
    罰條例第四十條第一項、第六十三條第一項第一款分別定有
    明文。另按處理違反道路交通管理事件，有關文書送達之程
    序，依行政程序法之規定，而送達應向受送達人之住居所、
    事務所或營業所為之，又對於當事人之送達，應為送達之處
    所不明者，行政機關得依申請准為公示送達，如無人為公示
    送達之申請者，行政機關為避免行政程序遲延，認有必要時
    ，得依職權命為公示送達，違反道路交通管理事件統一裁罰
    基準及處理細則第五條及行政程序法第七十二條第一項前段
    、第七十八條第一項第一款、第二項亦分別定有明文。
四、經查異議人甲○○於上開時間，駕駛車號二Ｗ─四二五六號
    自小客車，在桃園縣新屋鄉○○○路○段處，因「限速六十
    公里，時速七十六公里，超速十六公里」之違規行為而遭警
    舉發之事實，有桃園縣政府警察局九十四年十一月二十五日
    桃警交相字第Ｄ00000000號舉發通知單一紙附卷可
    參，且為異議人所不爭執，自堪信為真實。雖異議人以上開
    情詞置辯，惟異議人自八十三年九月十六日起即設籍於臺中
    市西屯區○○○街○段三六七號，迄今均未遷移戶籍，此有
    法務部戶役政連結作業系統中異議人之個人基本資料查詢結
    果一紙在卷可佐。而原舉發機關，依異議人戶籍地址即「臺
    中市西屯區○○○街○段三六七號」，以掛號寄送該件違規
    通知單，經郵政機關以遷移不明退回，因無法送達而依法辦
    理公示送達，此有郵局退郵掛號信封、桃園縣政府警察局公
    示送達公告、郵寄退件清冊等在卷可憑。揆諸首揭說明，本
    件公示送達，自屬合法。綜上所述，本件逕行舉發違反道路
    交通管理事件通知單，其送達程序於法核無不合，已生送達
    之效力，且異議人之上開違規事實，亦堪以認定，其指摘原
    處分不當，尚屬無據。從而，原處分機關據以援引上開規定
    ，裁處受處分人罰鍰二千四百元，並記違規點數一點，逾期
    則依裁決書處罰主文規定處罰，於法並無不當，本件異議為
    無理由，應予駁回。
據上論斷，應依道路交通管理處罰條例第八十七條第二項、道路
交通案件處理辦法第十九條，裁定如主文。
中    華    民    國    95    年    10    月    20    日
                  交通法庭  法  官  黃炫中
以上正本證明與原本無異。
如不服本裁定，應於送達後五日內，向本院提出抗告狀。
                            書記官  黃珮華
中    華    民    國    95    年    10    月    20    日


司法院資訊處製作；財團法人民間司法改革基金會備份。
